【裁判字號】    99,交易,474
【裁判日期】    990914
【裁判案由】    業務過失傷害
【裁判全文】
臺灣臺中地方法院刑事判決             99年度交易字第474號
公  訴  人  臺灣臺中地方法院檢察署檢察官
被      告  丙○○
上列被告因業務過失傷害案件，經檢察官提起公訴（99年度偵字
第8457號），本院判決如下：
    主    文
丙○○從事業務之人，因業務上之過失傷害人，處拘役伍拾日，
如易科罰金，以新台幣壹仟元折算壹日。
    事    實
一、丙○○以駕駛計程車為業，為從事駕駛業務之人，其於民國
    98年9月30日下午，駕駛車牌號碼889-YS號營業自小客車，
    沿臺中市○區○○○路由北往南之方向行駛，於同日下午13
    時54分許，行經梅川西路與健行路交岔路口時，本應注意駕
    駛人駕駛汽車，應遵守道路交通標誌之指示，而依當時日間
    自然光線、路面鋪設柏油、無缺陷、無障礙物、視距良好，
    並無不能注意之情事，竟疏未注意及此，未遵守梅川西路與
    健行路口禁止左轉之號誌而違規左轉梅川東路，欲往梅亭街
    方向行駛，此時適有乙○騎乘車牌號碼YHK-316號重型機車
    ，沿臺中市○區○○○路由北往南行駛至梅川東路與健行路
    交岔路口，丙○○因之避煞不及，其所駕駛營業小客車車頭
    乃撞及乙○所騎乘上開機車之右側車身，乙○因之人車倒地
    ，受有右足踝骨折之傷害。丙○○肇事後停留在現場，在有
    偵查權限之警察機關尚未發覺犯罪前，主動向到場處理之臺
    中市警察局第二分局交通分隊警員鄭喻鴻坦承肇事，接受裁
    判。
二、案經乙○訴由臺中市警察局第二分局報告臺灣臺中地方法院
    檢察署檢察官偵查起訴。
    理    由
壹、程序方面
一、證據能力：
  (一)按從事業務之人於業務上或通常業務過程所須製作之紀錄文
    書、證明文書，除顯有不可信之情況外，得為證據，刑事訴
    訟法第159條之4第 2款亦定有明文。本案卷附中國醫藥大學
    附設醫院開立之告訴人診斷證明書，係屬刑事訴訟法第 159
    條之4第2款所稱從事業務之人於業務上或通常業務過程所須
    製作之證明文書，復無具體事證顯示存有詐偽或虛飾之情事
    ，核無該法條所定顯有不可信之特別情況，自亦得為證據。
  (二)卷附之現場、車損照片，均係以機械之方式所留存之影像，
    並非依憑人之記憶再加以轉述而得，並非供述證據，並無「
    傳聞證據排除法則」之適用，復無證據證明有何偽造、變造
    或違法取得之情事  ，且均與本件業務過失傷害事實具關聯
    性，自有證據能力。
  (三)按被告以外之人於審判外之陳述，雖不符前四條之規定，而
    經當事人於審判程序同意作為證據，法院審酌該言詞陳述或
    書面陳述作成時之情況，認為適當者，亦得為證據；當事人
    、代理人或辯護人於法院調查證據時，知有第159條第1項不
    得為證據之情形，而未於言詞辯論終結前聲明異議者，視為
    有前項之同意；刑事訴訟法第159條之5定有明文。除前開證
    據外，本判決下列認定事實所引用之證據資料（包含人證與
    文書證據），並無證據證明係公務員違背法定程序所取得；
    而檢察官、被告對本院提示之卷證，亦均表示對於證據能力
    沒有意見而不予爭執，且迄至言詞辯論終結前亦未再聲明異
    議，本院審酌上開證據資料製作時之情況，尚無違法不當或
    證明力明顯過低之瑕疵，亦認以之作為證據，應屬適當。
貳、實體方面
一、訊據被告丙○○就前揭犯罪事實於本院審理時坦承不諱，核
    與證人即告訴人乙○於警詢、偵查中證述情節相符，並有道
    路交通事故現場圖、道路交通事故調查報告表(一)、(二)、臺中
    市○○○道路交通事故初步分析研判表各1紙、臺中市○○
    ○道路交通事故談話紀錄表2紙、交通事故現場暨肇事車輛
    照片12張等附卷可稽。而被告車禍肇事並致告訴人乙○受傷
    等情，亦有告訴人所受前述傷勢之中國醫藥大學附設醫院診
    斷證明書1紙在卷可稽。按駕駛人駕駛汽車，應遵守道路交
    通標誌、標線、號誌之指示，並服從交通指揮人員之指揮，
    道路交通安全規則第90條訂有明文，被告於上開時地駕駛車
    輛，自應遵守上開規定。而本件車禍發生時，光線為日間自
    然光線、路面為柏油、無缺陷及無障礙物、視距良好等情，
    有上開道路交通事故調查報告表(一)在卷可參，依當時情形，
    並無不能注意之特別情事。詎被告竟違規左轉，致肇事而使
    告訴人受傷，足見被告有過失，且其過失行為與告訴人受傷
    間具有相當因果關係。綜上所述，本件被告自白俱與事實相
    符，應堪採信，事證已臻明確，堪以認定，應依法論科。
二、論罪科刑之理由：
  (一)按刑法上所謂業務，係指個人基於其社會地位繼續反覆所執
    行之事務，包括主要業務及其附隨之準備工作與輔助事務在
    內，本件被告丙○○係以駕駛計乘車為業，業經被告於警詢
    、偵訊及本院供承在卷，足認被告係以駕駛車輛為其業務之
    人。核被告丙○○所為，係犯刑法第284條第2項前段，因業
    務上之過失傷害人罪。
  (二)被告於肇事後犯罪未發覺前，於臺中縣警察局豐原分局大雅
    交通小隊警員郭清維前往現場處理時在場，並向其當場承認
    為肇事人，有臺中縣警察局道路交通事故肇事人自首情形紀
    錄表1紙在卷可按，並接受裁判，應依刑法第62條前段規定
    減輕其刑。
  (三)爰審酌被告並無犯罪前科，有臺灣高等法院被告前案紀錄表
    在卷可考，素行尚佳，本件因過失肇事致告訴人受有前述之
    傷害，且對車禍之發生應負完全之過失責任，而被告犯後雖
    坦承犯行，惟迄未與告訴人達成民事和解，且於偵、審程序
    屢次承諾願給付損害賠償以填補告訴人損害，均未踐行，肇
    事迄今已近1年，猶未支付任何款項，有本院電話紀錄1份可
    參，實難認有真誠之悔意等一切情狀，量處如主文所示之刑
    ，並諭知易科罰金之折算標準，以示懲儆。
據上論斷，依刑事訴訟法第299條第1項前段，刑法第284條第2項
前段、第62條前段、第41條第1項前段，刑法施行法第1條之1第1
項、第2項前段，判決如主文。
本案經檢察官甲○○到庭執行職務。
中    華    民    國    99    年     9    月    14    日
                  交通法庭  法  官  林美玲
以上正本證明與原本無異。
如不服本判決應於收受送達後10日內向本院提出上訴書狀，並應
敘述具體理由；其未敘述上訴理由者，應於上訴期間屆滿後20日
內向本院補提理由書（均須按他造當事人之人數附繕本）「切勿
逕送上級法院」。
                            書記官  黃珮華
中    華    民    國    99    年     9    月    14    日
附錄論罪科刑法條：
中華民國刑法第284條第2項
從事業務之人，因業務上之過失傷害人者，處 1 年以下有期徒
刑、拘役或 1 千元以下罰金，致重傷者，處 3 年以下有期徒刑
、拘役或 2 千元以下罰金。

司法院資訊處製作；財團法人民間司法改革基金會備份。
